【裁判字號】    97,消債更,873
【裁判日期】    981130
【裁判案由】    更生事件
【裁判全文】
臺灣士林地方法院民事裁定           97年度消債更字第873號
債  務  人  甲○○○○○○○○.
代  理  人  李淵聯律師
上列當事人聲請更生事件，本院裁定如下：
    主  文
債務人王靜虹自中華民國九十八年十二月四日十七時起開始更生
程序。
命司法事務官進行本件更生程序。
    理  由
一、按債務人不能清償債務或有不能清償之虞，且無擔保或無優
    先權之債務總額未逾新臺幣（下同）1,200 萬元者，於法院
    裁定開始清算程序或宣告破產前，得向法院聲請更生，觀諸
    消費者債務清理條例第3 條、第42條第1 項規定自明。次按
    法院開始更生程序之裁定，應載明其年、月、日、時，並即
    時發生效力。又法院開始更生或清算程序後，得命司法事務
    官進行更生或清算程序，必要時得選任律師、會計師或其他
    適當之自然人或法人一人為監督人或管理人，復為同條例第
    45條第1 項、第16條所明定。
二、本件聲請意旨略以：伊無資產，每月除兼職收入6,000 元至
    7,000 元外，尚有失業給付1 萬0,817 元，而債務總額為34
    9 萬6,119 元，有不能清償債務之情事，前已提出債權人清
    冊，以書面向最大債權金融機構中國信託商業銀行股份有限
    公司（下稱中國信託銀行）請求協商，惟協商不成立。且伊
    無擔保或無優先權之債務總額未逾1,200 萬元，復未經法院
    裁定開始清算程序或宣告破產，爰向本院聲請更生等語。
三、經查，債務人王靜虹所主張之上開事實，除每月兼職收入外
    ，業據提出前置協商不成立通知書、財政部臺北市國稅局財
    產歸屬資料清單、95至97年度  綜合所得稅各類所得資料清
    單、財團法人金融聯合徵信中心當事人綜合信用報告－協商
    前置專用債權人清冊、勞工保險被保險人投保資料表、97年
    11月25日離職證明書、失業給付轉帳明細等件為證（見臺灣
    臺北地方法院97年度消債更字第935 號卷第28至36頁，及本
    院卷第88至91、133 至135 頁），且經本院依職權向最大債
    權金融機構中國信託銀行函查協商過程等情屬實，有該銀行
    97年12月16日民事陳報狀在卷可按（見本院卷第32至33頁）
    ，堪認為真正。
四、次查，債務人現於燦坤實業股份有限公司兼職，每月實際收
    入1 萬2,267 元，有其98年1 月至98年7 月薪資轉帳明細在
    卷可稽（見本院卷第133 至135 頁）。又債務人每月領有失
    業給付1 萬0,817 元，業如前述，是以債務人每月收入2 萬
    3,084 元計算（計算式：12267+10817=23084） ，參酌內政
    部主計處公布之98年度臺北市最低生活費為1 萬4,558 元等
    情，則債務人之收入扣除其個人最低生活費後，僅餘8,526
    元，而其債務總額高達349 萬6,119 元，足認其確有不能清
    償債務之虞之情事。況債務人業因停止清償欠款，而遭債權
    人聲請強制執行扣薪中，此有本院97年6 月5 日士院木97執
    秋字第24224 號執行命令在卷足憑（見臺灣臺北地方法院97
    年度消債更字第935 號卷第8 至9 頁）。此外，復查無債務
    人有消費者債務清理條例第6 條第3 項、第8 條或第46條各
    款所定駁回更生聲請之事由存在，則債務人聲請更生，應屬
    有據。揆諸首揭規定及說明，應予開始更生程序，並命司法
    事務官進行本件更生程序。
五、爰裁定如主文。
中    華    民    國    98    年    11    月    30    日
                  民事第一庭  法      官  古振暉
上為正本係照原本作成。
本件不得抗告。
中    華    民    國    98    年    11    月    30    日
                              書  記  官  羅伊安


司法院資訊處製作；財團法人民間司法改革基金會備份。
